臺灣臺中地方法院刑事判決
110年度交簡上字第220號
上  訴  人  
即  被  告  何睿竑


上列被告因過失傷害案件，不服本院臺中簡易庭中華民國110年7
月7日110年度中交簡字第1327號第一審刑事簡易判決（聲請簡易
判決處刑案號：110年度偵字第13346號），提起上訴，本院管轄
之第二審合議庭判決如下：
    主          文
上訴駁回。
何睿竑緩刑貳年。
    犯罪事實及理由
一、本案經本院合議庭審理結果，除證據部分應補充「被告何睿
    竑於本院準備程序及審理時之自白」外，認第一審刑事簡易
    判決認事用法及量刑均無不當，應予維持，並引用第一審刑
    事簡易判決及臺灣臺中地方檢察署檢察官聲請簡易判決處刑
    書記載之犯罪事實及理由、證據並所犯法條（如附件）。
二、被告上訴意旨略以：被告於偵查庭時過於緊張，可能有詞不
    達意之情形，並非否認犯行之表示，又因不諳法律程序，期
    待猶有與告訴人郭芸榛和解之機會，收到判決書後方知已經
    結案，被告坦認本件過失傷害犯行，並已與告訴人達成和解
    ，爰提起上訴，請求撤銷原判決，予以從輕量刑，並為緩刑
    之宣告等語。
三、按關於刑之量定及緩刑之宣告，係實體法上賦予法院得為自
    由裁量之事項，倘其未有逾越法律所規定之範圍，或濫用其
    權限，即不得任意指摘為違法（最高法院75年度台上字第70
    33號判決意旨參照）。原審認被告本案犯行罪證明確，適用
    刑事訴訟法第449條第1項、第454條第2項，刑法第284條前
    段、第62條前段、第41條第1項前段，刑法施行法第1條之1
    第1項等規定，並審酌被告駕駛自用小客車，因轉彎車未讓
    直行車先行，致與告訴人騎乘之機車發生碰撞，告訴人因而
    受有左下肢擦挫傷、左肩疼痛之傷害，及斟酌被告犯後否認
    犯行，偵查中因雙方賠償金額差距過大未能達成和解，本院
    審理中告訴人表示因認被告無誠意而無意願調解，故被告迄
    今未賠償告訴人所受損害，暨被告為大學畢業，家庭經濟狀
    況小康（見被告警詢調查筆錄受詢問人欄之記載）等一切情
    狀，量處拘役30日，並諭知易科罰金之折算標準。經核原審
    判決認事用法並無違誤，就量刑部分，亦係以被告之責任為
    基礎，斟酌刑法第57條所列事項，而為刑之量定，並未逾越
    法定刑度，本院當予尊重。被告以前詞提起上訴，並未指摘
    原判決有何違背法令之處；又被告於偵查中雖不否認駕車與
    告訴人所騎乘機車發生碰撞一事，然其於員警或檢察官詢問
    對本件車禍事故有無責任或過失時，於警詢時供稱「我也不
    知道如何說是有責任或無責任」等語（見偵卷第22頁），於
    偵查中則沉默以對（見偵卷第94頁），告訴人於原審判決前
    ，因認被告並無和解誠意，故無調解意願，亦有本院公務電
    話紀錄表在卷可參（見原審卷第19頁），被告係於上訴後方
    坦承犯行，並與告訴人達成和解，難認原審量刑有何違誤，
    是其上訴為無理由，應予駁回。
四、末查被告未曾因故意犯罪受有期徒刑以上刑之宣告，此有其
    臺灣高等法院被告前案紀錄表在卷可稽（見本院卷第17頁）
    。本院審酌本案係因被告一時駕車不慎所致，非故意行為之
    犯罪，其於本院審理時坦承犯行，並與告訴人以新臺幣4萬
    元達成和解，被告業已履行完畢，告訴人並同意對被告為緩
    刑之宣告，此有本院和解筆錄在卷可稽（見本院卷第51至52
    頁），堪信被告經此教訓，應知所警惕，當無再犯之虞，本
    院斟酌上情，認被告所受本案刑之宣告，以暫不執行為適當
    ，爰依刑法第74條第1項第1款規定，併予宣告緩刑2年，以
    勵自新。
據上論斷，應依刑事訴訟法第455條之1第1項、第3項、第368條
，刑法第74條第1項第1款，判決如主文。
本案經檢察官李毓珮聲請簡易判決處刑，檢察官葉芳如到庭執行
職務。
中　　華　　民　　國　　110 　年　　11　　月　　 3　　日
                  刑事第十七庭  審判長法  官  李宜璇
                                      法  官  吳欣哲 
　　　　　　　　　                    法  官  孫藝娜
以上正本證明與原本無異。
不得上訴。
                                      書記官  譚鈺陵
中　　華　　民　　國　　110 　年　　11　　月　　 3　　日